臺灣基隆地方法院民事裁定
                                      108年度勞訴字第8號
反訴原告即
被      告  徐明慈  

訴訟代理人  李昱葳律師
            陳君漢律師 
反訴被告即
原      告  黃瑞中  

訴訟代理人  張漢榮律師
複  代理人  侯傑中律師
            游文愷律師
上列當事人間請求給付退休金等事件，被告提起反訴，本院裁定
如下：
    主  文
反訴原告之反訴及假執行之聲請均駁回。
反訴訴訟費用由反訴原告負擔。
    理  由
一、按民事訴訟法第260條第1項，所謂反訴之標的與本訴之標的
    及其防禦方法有牽連關係者，乃指反訴標的之法律關係與本
    訴標的之法律關係兩者之間，或反訴標的之法律關係與本訴
    被告作為防禦方法所主張之法律關係兩者之間，兩者在法律
    上或事實上關係密切，審判資料有共通性或牽連性者而言。
    申言之，即本訴標的之法律關係或作為防禦方法所主張之法
    律關係，與反訴標的之法律關係同一，或當事人雙方所主張
    之權利，由同一法律關係發生，或本訴標的之法律關係發生
    之原因，與反訴標的之法律關係發生之原因，其主要部分相
    同，方可認兩者間有牽連關係（最高法院70年度台抗字第52
    2號裁定、91年度台上字第262號判決意旨參照）。
二、經查，本件反訴被告即原告（下簡稱反訴被告）所提起之本
    訴，係依勞動基準法（下簡稱勞基法）第55條、民法第179
    條及勞工退休金條例（下簡稱勞退條例）第31條第1項規定
    ，請求本件反訴原告即被告（下簡稱反訴原告）給付反訴被
    告自民國83年3月9日起至96年4月30日止共13年1個月又21天
    之舊制年資退休金及被告於96年5月至108年4月間按月溢扣
    而短少給付原告之薪資，並提繳於96年5月1日起至108年4月
    30日止短少提繳之勞工退休金至原告之勞工退休金專戶，乃
    基於反訴被告於108年4月30日自請退休後，本於勞基法、勞
    退條例及不當得利規定訴請雇主即反訴原告給付舊制年資退
    休金、短少給付之薪資及短少提繳之勞工退休金，是反訴被
    告提起本訴之訴訟標的法律關係乃勞基法之舊制退休金請求
    權、民法不當得利返還請求權及勞退條例之新制退休金損害
    賠償請求權；而反訴原告提起之反訴則係以反訴被告於107
    年2月13日駕駛系爭貨櫃車時，與訴外人東亞運輸倉儲股份
    有限公司所屬之車牌號碼00-00貨櫃車發生車禍事故，致反
    訴原告支出上開貨櫃車之修復費用，而本於侵權行為、債務
    不履行之法律關係請求賠償支出修復費用之損害。是反訴原
    告提起反訴之法律關係，乃侵權行為、債務不履行之損害賠
    償請求權，與本訴訴訟標的之勞基法之舊制退休金請求權、
    民法不當得利返還請求權及勞退條例之新制退休金損害賠償
    請求權，兩者之法律關係並非同一，與本訴之防禦方法亦無
    必然關連性，難認反訴之標的與本訴之標的間，或反訴之標
    的與防禦方法間，在法律上或事實上關係密切。且反訴原告
    於反訴所主張之損害項目，與勞基法、勞退條例之退休金、
    民法之不當得利數額計算，並無何交集或相關性，而反訴原
    告所提出證明反訴主張之證據資料，亦與本訴訴訟標的法律
    關係無涉，顯無任何證據共通性或牽連性。揆諸首揭說明，
    反訴原告所提起之反訴，於法不合，應予駁回。又反訴既經
    駁回，其假執行之聲請亦失所附麗，應併予駁回。
三、依民事訴訟法第249條第1項第6款、第95條、第78條，裁定
    如主文。
中　　華　　民　　國　 109　　年　　10　　月　　 8　　日
                  勞動法庭法　官　姚貴美
以上正本係按原本作成。
如不服本裁定應於送達後10日內向本院提出抗告狀，並應繳納抗
告裁判費新台幣1,000 元。
中　　華　　民　　國　 109　　年　　10　　月　　 8　　日
                          書記官　湯惠芳